Minutes et répertoires du notaire Germain ANGOT, 5 juillet 1701 - 27 mars 1724 (étude XII)
Archives nationales
- Minutes de Germain ANGOT, 13 février 1685 - 1771; MC/ET/XII/262 - MC/ET/XII/589
  - Minutes. 1722, septembre - 1722, décembre, septembre 1722 - décembre 1722; MC/ET/XII/361
    - Convention entre René Jacques CHANET, maître à danser, rue Saint-Bernard, veuf de Catherine DROUIN, et André CHANET, maître à danser, aussi rue Saint-Bernard, son fils seul héritier de Catherine DROUIN, concernant la succession de cette dernière., 24 novembre 1722; MC/ET/XII/361
      convention; Saint-Bernard (rue); Chanet, René-Jacques; Drouin, Catherine; Chanet, André; enseignant; danseur
    - Guerard (Pierre) marchand bijoutier rue des Arcis § Cautionnement par .., 28 novembre 1722; MC/ET/XII/361
      Guerard, Pierre
    - Quantin (Jean) maître serrurier à Montfermeil § Convention et obligation, 9 décembre 1722; MC/ET/XII/361
      obligation; Quantin, Jean
    - Lorry (Claude) horloger rue de la Haute Vannerie § Cautionnement par .., 12 décembre 1722; MC/ET/XII/361
      Lorry, Claude
  - Minutes. 1723, janvier - 1723, avril, janvier 1723 - avril 1723; MC/ET/XII/362
    - Cautionnement donné par Claude Nicque, sculpteur ordinaire du Roi, rue Saint-Honoré., 7 janvier 1723; MC/ET/XII/362
      cautionnement; Saint-Honoré (rue); Nicque, Claude; sculpteur
    - GRIBELIN Horloger Paris § Pendule par ..; Inventaire après décès de Madame BELLOY (Louis Vincent de), 8 janvier 1723; MC/ET/XII/362
    - GILLOQUE (Charles) Marchand potier d'étain Rue de la Dommage § Bail par la veuve de .. et Cautionnement donné; 2 actes, 8 janvier 1723; MC/ET/XII/362
      bail; Gilloque, Charles
    - Mercier (Georges), menuisier, rue Champfleury § Cautionnement donné par .., 8 janvier 1723; MC/ET/XII/362
    - ADAM (Jacques) Maître marbrier Rue du Barrois .. § mise en apprentissage chez .., 16 janvier 1723; MC/ET/XII/362
      contrat d'apprentissage; Adam, Jacques
    - MARBRIER (apprentissage de) § mise en .. de MENAGÉ (Jean Antoine âgé de 14 ans chez ADAM, (Jacques) qui le nourri, logé, couche, blanchi entretenu par motre sans rien débourser de part en d'autre .., 16 janvier 1723; MC/ET/XII/362
    - Guerin (Alexandre), maître peintre, rue Saint-Avoie § Cautionnement donné par .., 26 janvier 1723; MC/ET/XII/362
      cautionnement; Guerin, Alexandre
    - GRIBELIN Horloger § Montre par ..; Inventaire après décès de Madame d'Aguessau, 27 janvier 1723; MC/ET/XII/362
    - MARION (Pierre) Maître maçon Rue de Long Pont § Cautionnement donné par .., 6 avril 1723; MC/ET/XII/362
    - MARTINEAU Horloger Paris; Pendule par .. § Inventaire après décès de BELCOURT (Gheslain de), 8 avril 1723; MC/ET/XII/362
    - Goujon (Germain), marchand orfèvre, quai des Orfèvres § Cautionnement donné par la veuve de .., 24 avril 1723; MC/ET/XII/362
      cautionnement; Goujon, Germain
  - Minutes. 1723, mai - 1723, août, mai 1723 - août 1723; MC/ET/XII/363
    - DELAPORTE (Henri) Maître Serrurier Rue Cassette § Vente par .., 26 mai 1723; MC/ET/XII/363
      acte de vente; Delaporte, Henri
    - Goujon (Germain), marchand orfèvre, quai des Orfèvres § Cautionnement donné par la veuve de .., 7 juin 1723; MC/ET/XII/363
    - COSSART (Romain) Marchand Tapissier Rue Saint-Martin § Cautionnement donné par .., 9 juin 1723; MC/ET/XII/363
      Cossart, Romain
    - Menuisier (apprentissage de) § Mise en .. de Bequet (Jean), âgé de 19 ans, compagnon menuisier, chez Brasset(Jean), pour 2 ans Il sera nourri, entretenu, blanchi, logé, sans rien débourser de fait ni d'autre., 17 juin 1723; MC/ET/XII/363
      contrat d'apprentissage; Bequet, Jean; Brasset, Jean
    - BRASSET (Jean) maître menuisier Rue Guillaume Isle N. Dame § mise en apprentissage chez .., 27 juin 1723; MC/ET/XII/363
      contrat d'apprentissage; Brasset, Jean
    - GUERNEAU (Jean Baptiste) Marchand privilégié du roi pour la manufacture des tapisseries d'Aubusson Rue de la Huchette § Cautionnement donné par .., 30 juin 1723; MC/ET/XII/363
      Guerneau, Jean Baptiste
    - MIOLLE (Antoine) Maître et marchand Tapissier Rue des Rosiers § Cautionnement donné par .., 12 juillet 1723; MC/ET/XII/363
    - LANIER (François) Maître menuisier Rue Philipeaux § Cautionnement donné par .., 23 juillet 1723; MC/ET/XII/363
      Lanier, François
  - Minutes. 1723, septembre - 1723, décembre, septembre 1723 - décembre 1723; MC/ET/XII/364
    - Vente par Edmé Fourier, architecte juré expert, rue Culture Sainte-Catherine, de l'office héréditaire de greffier des bâtiments moyennant 10150 l., 2 septembre 1723; MC/ET/XII/364
      acte de vente; Couture-Sainte-Catherine (rue de la); Fourier, Edme; architecte
    - Ducroquet (François) marchand graveur; rue d'Orléans § Cautionnement par -, 21 octobre 1723; MC/ET/XII/364
      Ducroquet, François
    - Brasset (Jean) maître menuisier rue Guillaume § Notoriété aux dires de .., 13 décembre 1723; MC/ET/XII/364
      Brasset, Jean
  - Minutes. 1724, janvier - mars, janvier - mars 1724; MC/ET/XII/365
    1724, janvier à 27 mars: actes dressés par Germain Angot.
    1724, 28 à 31 mars: actes dressés par Claude-Étienne Hargenvilliers.
    - Gabriel (François) ancien trésorier des bâtiments du Roi rue de Condé § Compte et quittance (saisies des maisons), 5 janvier 1724; MC/ET/XII/365
      quittance; Gabriel, François
    - Inventaire après décès d'Anne Aubriot, femme de Charles-Léon Dorat, chevalier, seigneur de La Barre., 11 janvier 1724; MC/ET/XII/365
      certains avec noms d'auteurs: Le Lorrain etc.
      inventaire après décès; Aubriot, Anne; Dorat, Charles Léon
    - Devillene (Louis), peintre et sculpteur, rue Saint-Antoine § Estimation de tableaux par ..; Inventaire (signature: Devillene), 11 janvier 1724; MC/ET/XII/365
      inventaire après décès; Devillene, Louis
    - Lebarbier (Jacques), marchand orfèvre, à Paris § Procès verbal de comparution, 31 janvier 1724; MC/ET/XII/365
      procès-verbal; Lebarbier, Jacques
    - Lebarbier (Joseph) peintre en émaillé à Paris § Procès verbal de comparution .., 31 janvier 1724; MC/ET/XII/365
      Lebarbier, Joseph
    - Vandine (Balthazar Philippe), marchand orfèvre, quai des Orfèvres § Procès-verbal de comparution, 31 janvier 1724; MC/ET/XII/365
      procès-verbal; Vandine, Balthazar Philippe
    - Baudoin (Jacques) maître menuisier quai des Ormes § bail à .., 6 février 1724; MC/ET/XII/365
    - Vuartel (Simon), menuisier à Sedan § Procuration par .., 16 février 1724; MC/ET/XII/365
      procuration; Vuartel, Simon
    - Serziny (Paul) marchand joaillier, rue Saint Honoré § Compte et quittance, 19 février 1724; MC/ET/XII/365
      quittance; Serziny, Paul
    - Lempereur (Jean Denis) marchand joaillier Cour du Palais § Remboursement, 4 mars 1724; MC/ET/XII/365
      Lempereur, Jean Denis
    - Vandine (Baltazar Philippe), marchand orfèvre, quai des Orfèvres § Remboursement, 4 mars 1724; MC/ET/XII/365
      indemnité; Vandine, Baltazar Philippe
    - Nolin (Nicolas), marchand orfèvre, rue Saint-Louis § Remboursement, 4 mars 1724; MC/ET/XII/365
      indemnité; Nolin, Nicolas
    - Lebarbier (Jean-Baptiste), marchand orfèvre, à Paris § Remboursement, 4 mars 1724; MC/ET/XII/365
      indemnité; Lebarbier, Jean-Baptiste
  - Minutes (constitutions de rentes publiques). 1702, août - 1704, avril, août 1702 - avril 1704; MC/ET/XII/366
    1702, août à novembre: édit de juin 1702, 1 million de livres au denier 16 sur les aides et gabelles.
    1703, janvier à mai: édit de juin 1702, 1 million de livres au denier 16 sur les aides et gabelles.
    1704, février et avril: édit de juin 1702, 1 million de livres au denier 16 sur les aides et gabelles.
    1702, novembre: édit de décembre 1702, 800 000 livres au denier 16 sur les aides et gabelles.
    1703, janvier, février, avril, août et décembre: édit de décembre 1702, 800 000 livres au denier 16 sur les aides et gabelles.
    1704, février à avril: édit de décembre 1702, 800 000 livres au denier 16 sur les aides et gabelles.
  - Minutes (constitutions de rentes publiques). 1704 - 1710, MC/ET/XII/367
    1704 à 1710: édit de septembre 1703, 1 million de livres sur aides et gabelles.
    1703 à 1705: édit de juin 1703, 800 000 livres sur aides et gabelles.
    1705 à 1708: édit de mai 1705, 400 000 livres sur aides et gabelles.
    1706, 1707, 1709: édit d'avril 1706, 800 000 livres sur aides et gabelles.
    1707, février à juillet: édit d'octobre 1706, 1 million de livres sur aides et gabelles.
    - Constitution de 300 lt. de rente. Dominique Magny. Maître de l'Académie royale de danse Rue Saint Louis., 26 août 1707; MC/ET/XII/367
    - Constitution de 77 livres de rente par René-Antoine Houasse, ancien recteur et trésorier de l'Académie royale de peinture et de sculpture, cul de sac de la rue du Coq., 31 janvier 1708; MC/ET/XII/367
      constitution de rente; Houasse, René Antoine; directeur d'établissement d'enseignement; trésorier
    - Constitution de 94 l. de rente par Edme Fourier, architecte juré expert, entrepreneur de bâtiments du Roi, rue Culture Sainte-Catherine, et 140 l. à la même date., 12 avril 1709; MC/ET/XII/367
  - Minutes (constitutions de rentes publiques). 1705, avril - 1706, mai, avril 1705 - mai 1706; MC/ET/XII/368
    1705, avril, juillet, août, octobre, novembre: édit de décembre 1704, 1 million de livres au denier 10 sur les aides et gabelles.
    1706, janvier, février, avril et mai: édit de décembre 1704, 1 million de livres au denier 10 sur les aides et gabelles.
    - Constitution de 150 lt. de rente par Dominique MAGNY. Maître de l'Académie royale de danse Rue Saint Louis., 26 mai 1705; MC/ET/XII/368
  - Minutes (constitutions de rentes publiques). 1707, juillet - 1709, juillet 1707 - 1709; MC/ET/XII/369
    1707, juillet à septembre: édit de mai 1707, 500 000 livres sur les aides et gabelles.
    1708-1709: édit de septembre 1707, 600 000 livres sur les aides et gabelles.
    - S/T/ GERMAIN des PRES (fg) § Marché de maçonnerie Gilles VAUDOYER et autre maître maçons rue Saint-Antoine pour la construction d'un bâtiment aud. lieu, 7 mars 1604; MC/ET/XII/369; fol. XXVIII
      marché; Saint-Germain-des-Prés (hameau); Saint-Antoine (rue)
    - Constitution de 400 lt. de rente par Dominique MAGNY. Maître de l'Académie royale de danse. Rue Saint Louis., 6 août 1708; MC/ET/XII/369
    - Constitution de 65 l. de rente par Jean Delapierre, sculpteur ordinaire du Roi, rue de l'Oursine., 24 octobre 1709; MC/ET/XII/369
      constitution de rente; Lourcine (rue de); Delapierre, Jean; sculpteur
  - Minutes (constitutions de rentes publiques). 1708, mars - 1713, novembre, mars 1708 - novembre 1713; MC/ET/XII/370
    1708, mars à septembre: édits de décembre 1707 et septembre 1708, 500 000 livres sur les aides et gabelles chacun.
    1709, avril, mai: édits de décembre 1707 et septembre 1708, 500 000 livres sur les aides et gabelles chacun.
    1709, mars à octobre: édit de janvier 1709, 600 000 livres sur les aides et gabelles.
    1712, janvier et décembre: édit de mai 1709, 300 000 livres sur les aides et gabelles.
    1713, mai et juin: édit de mai 1709, 300 000 livres sur les aides et gabelles.
    1710, avril à décembre: édit de juin 1709, 800 000 livres sur les aides et gabelles.
    1711, mai et octobre: édit d'octobre 1710, 1 million de livres sur les aides et gabelles.
    1711, avril à juin: édit de novembre 1710, 1 million de livres sur les aides et gabelles.
    1711, juin à octobre: édit d'octobre 1711, 200 000 livres sur les aides et gabelles.
    1711, décembre: édit de janvier 1711, 2 millions de livres sur les aides et gabelles.
    1712, février et mai: édit de janvier 1711, 2 millions de livres sur les aides et gabelles.
    1712, juin et juillet: édit de décembre 1711, 1 million de livres sur les aides et gabelles.
    1713, janvier: édit de décembre 1711, 1 million de livres sur les aides et gabelles.
    1713, avril et novembre: édit de juin 1712, 1 200 000 de livres sur les aides et gabelles.
    - Berthault (François) peintre [de l'Académie Saint-Luc] rue de la Sourdière § Constitution de 150 l. de rente par .., 16 juillet 1709; MC/ET/XII/370
      constitution de rente; Berthault, François
  - Minutes (constitutions de rentes publiques). 1714, janvier - 1714, février, janvier 1714 - février 1714; MC/ET/XII/371
    Édit de décembre 1713, 14 000 livres sur les aides, gabelles et grosses fermes.
    - TROCHON (Nicolas) Maître Serrurier Rue d'Orléans § Constitution de rente au profit de .., 17 janvier 1714; MC/ET/XII/371
      constitution de rente; Trochon, Nicolas
  - Minutes (constitutions de rentes publiques). 1714, mars - 1714, avril, mars 1714 - avril 1714; MC/ET/XII/372
    - BERTAULT (François) Maître peintre Rue Saint-Honoré § Constitution de rente au profit de la veuve de .., 5 mai 1714; MC/ET/XII/372
      constitution de rente; Bertault, François
  - Minutes (constitutions de rentes publiques). 1714, mai - 1714, juin, mai 1714 - juin 1714; MC/ET/XII/373
    - BIENNASSÉ (Jean) Maître serrurier Rue Saint-Louis § Constitution de rente au profit de - et de sa femme; (3 actes), 9 mai 1714; MC/ET/XII/373
      constitution de rente; Biennassé, Jean
    - Acceptation de rente pour une tierce personne. Claude Marc Magny, maître de danse de son Altesse Royale Madame, représenté par son père Dominique Magny, maître de l'Académie royale de danse, rue Saint-Louis-en-l'Isle., 2 juin 1714; MC/ET/XII/373
      accord; Saint-Louis-en-l'Ile (rue); Magny, Claude-Marc; Magny, Dominique; danseur; enseignant
  - Minutes (constitutions de rentes publiques). 1714, juillet, juillet 1714; MC/ET/XII/374
    - TURIN (François) Marchand tapissier rue de Ailes du Pont Marie § Constitution de rente au profit de .., 17 juillet 1714; MC/ET/XII/374
      constitution de rente; Turin, François
  - Minutes (constitutions de rentes publiques). 1714, août - 1714, décembre, août 1714 - décembre 1714; MC/ET/XII/375
    Édit de décembre 1713, 9 millions de livres sur les aides et gabelles.
  - Minutes (constitutions de rentes publiques). 1715, janvier - 1715, décembre, janvier 1715 - décembre 1715; MC/ET/XII/376
    Édit de décembre 1713, 9 millions au denier 25 sur les aides, gabelles et grosses fermes.
    1715, janvier à juin: édit de décembre 1713, 14 millions au denier 25.
    - CHEBOEUF (Jean) Tapissier à Paris § Constitution de rente au profit de la veuve de .., 27 février 1715; MC/ET/XII/376
      constitution de rente; Cheboeuf, Jean
    - DALLERY (Toussaint) Entrepreneur des fortifications de Dunkerque § Constitution de rente au profit de .., 1er novembre 1715; MC/ET/XII/376
      constitution de rente; Dallery, Toussaint
  - Minutes (constitutions de rentes publiques). 1716, janvier - 1716, septembre, janvier 1716 - septembre 1716; MC/ET/XII/377
    1716, janvier, mars, avril, juin et septembre: édit d'août 1714, 15 000 livres au denier 25 sur les aides, gabelles et grosses fermes.
  - Minutes (constitutions de rentes publiques). 1717 - 1771, MC/ET/XII/378
    1717 à 1722: actes passés par-devant Germain Angot.
    1717 à 1719: édit d'août 1717, 1 200 000 livres de rentes viagères sur greffes, cartes.
    1721, 1723: édit de juin 1720, 25 millions de livres sur aides et gabelles.
    1721, 1722: édit d'août 1720, 4 millions de livres de rentes viagères sur les aides et gabelles.
    1770 à 1772: actes passés par-devant Jacques-Toussaint Delattre de Colliville.
    1771-1772: Compagnie des Indes, rentes perpétuelles à 4 %, délibération du 27 août 1765.
    1770-1771: rentes viagères, lettres patentes du 9 février 1770.
    1770-1771: deux sous pour livres en sus du dixième, effets au porteur convertis en contrats, arrêt du conseil, 20 janvier et 24 mars 1770.
    - Constitution pour Dominique Magny, maître de l'Académie royale de danse, rue St Louis, pendant la vie de son fils Claude Marc Magny, valet de chambre du duc de Lorraine; maître de danse., 16 novembre 1717; MC/ET/XII/378
      constitution de rente; Saint-Louis (rue); Magny, Dominique; employé de maison; danseur; enseignant
  - Minutes (constitutions de rentes publiques). 1720, décembre, décembre 1720; MC/ET/XII/379
    Édit de juin 1720, 25 millions sur les aides et gabelles.
  - Minutes (constitutions de rentes publiques). 1720, décembre, décembre 1720; MC/ET/XII/380
    1720, décembre: édit de juin 1720, 25 millions sur les aides et gabelles.
    1721, mars: édit d'août 1720, 4 millions de livres sur les aides et gabelles.
  - Minutes (constitutions de rentes publiques). 1721, janvier - 1721, juin, janvier 1721 - juin 1721; MC/ET/XII/381
    1721 janvier et juin: édit de juin 1720, 25 millions sur les aides et gabelles.
    Édit d'août 1720, 4 millions sur les aides et gabelles..
  - Minutes (constitutions de rentes publiques). 1721, avril - 1721, mai, avril 1721 - mai 1721; MC/ET/XII/382
    - Trochon (Nicolas) maître serrurier rue d'Orléans § Constitution de rente par .., 29 avril 1721; MC/ET/XII/382
  - Minutes (constitutions de rentes publiques). 1723, février - 1723, juin, février 1723 - juin 1723; MC/ET/XII/383
    1723, février avril et juin: édit de novembre 1722, rentes viagères, 100 millions de livres sur les aides, gabelles et grosses fermes.
    - Philippes (Jean) maître maçon rue de la Licorne § Constitution par .., 4 mai 1723; MC/ET/XII/383
      constitution de rente; Philippes, Jean
    - Aubry (Roch) maître menuisier; rue Saint Martin § Constitution par .. (2 actes à la même date), 4 mai 1723; MC/ET/XII/383
      constitution de rente; Aubry, Roch
    - Bienassé (Jean) maître serrurier rue Saint Louis § Constitution par -, 4 mai 1723; MC/ET/XII/383
      constitution de rente; Bienassé, Jean
    - Cheron (Paul), peintre doreur, au Luxembourg, paroisse Saint-Sulpice § Constitution de 203 livres de rente par .. et de 203 livres par Hélène Andren, femme de .. (à la même date), 22 juin 1723; MC/ET/XII/383
      constitution de rente; Cheron, Paul; Andre, Hélène
    - Vauchet (Claude) maître tapissier rue Neuve Saint Merry § Constitution, 17 décembre 1723; MC/ET/XII/383
      constitution de rente; Vauchet, Claude
  - Minutes (constitutions de rentes publiques). 1724, janvier - 1724, avril, janvier 1724 - avril 1724; MC/ET/XII/384
    Édit de juillet 1723, rentes viagères.
    - Valantain (Nicolas) maître maçon rue de Deux Ponts § Constitution, 20 janvier 1724; MC/ET/XII/384
      constitution de rente; Valantain, Nicolas
    - Constitution. Maurice Ravet, maître de danse, rue Sépulcre., 11 février 1724; MC/ET/XII/384
      constitution de rente; Saint-Louis (rue); Ravet, Maurice; enseignant; danseur
  - Minutes (constitutions de rentes publiques). 1720, septembre, septembre 1720; MC/ET/XII/588
    Édit de juin 1720, 25 millions sur les aides, gabelles et grosses fermes.
  - Minutes (constitutions de rentes publiques). 1720, octobre - 1720, novembre, octobre 1720 - novembre 1720; MC/ET/XII/589
- Répertoire(s) de Germain ANGOT, 5 juillet 1701 - 25 février 1728; MC/RE/XII/7
  - Répertoire. 1701, 5 juillet - 1728, 25 février, 5 juillet 1701 - 25 février 1728; MC/RE/XII/7
    Répertoire des notaires Germain Angot (5 juillet 1701-27 mars 1724), ClaudeEtienne Hargenvillier (28 mars 1724-25 février 1728).
    Informations concernant le classement et la cotation:
    Le niveau inférieur de description, quand il existe, correspond aux mentions d'actes contenues dans le répertoire. Parmi celles-ci, certaines peuvent y être décrites, de manière plus ou moins détaillée. Pour consulter l'acte proprement dit, il convient de rechercher la cote au niveau des articles (registre ou liasse) des minutes du notaire (cote de type 'MC/ET').